【裁判字號】    97,訴,704
【裁判日期】    970729
【裁判案由】    違反毒品危害防制條例
【裁判全文】
臺灣雲林地方法院刑事判決               97年度訴字第704號
公  訴  人  臺灣雲林地方法院檢察署檢察官
被      告  甲○○
                    （另案
上列被告因違反毒品危害防制條例案件，經檢察官提起公訴（97
年度毒偵字第688 號），本院於準備程序進行中，因被告就被訴
事實為有罪之陳述，經告知簡式審判程序意旨，並聽取公訴人及
被告之意見後，本院合議庭裁定由受命法官獨任依簡式審判程序
審理，判決如下：
    主  文
甲○○施用第二級毒品，累犯，處有期徒刑肆月；又施用第一級
毒品，累犯，處有期徒刑捌月，扣案之注射針筒共支均沒收之
。應執行有期徒刑壹年，扣案之注射針筒共支均沒收之。
    事  實
一、甲○○前因施用毒品案件，經本院以92年度毒聲字第837 號
    裁定送觀察、勒戒後，認無繼續施用毒品傾向，於民國92年
    11月12日執行觀察、勒戒完畢，並由臺灣雲林地方法院檢察
    署檢察官以92年度毒偵字第1062號為不起訴處分確定。又因
    竊盜案件，經臺灣高等法院臺南分院以95年度上易字第163
    號判處有期徒刑2 年確定；又因施用毒品案件，經本院以95
    年度訴字第112 號判處有期徒刑8 月，經減刑為有期徒刑4
    月確定，上開2 罪經定應執行刑為2 年4 月確定，於95年5
    月3 日入監執行，於97年1 月9 日假釋出獄（假釋期滿日為
    97年2 月6 日），假釋期滿，未經撤銷假釋，其未執行之刑
    以已執行論。
二、甲○○仍不知警惕，於上開觀察、勒戒執行完畢釋放後5 年
    內，基於施用第二級毒品之犯意，於97年3 月24日某時許，
    在雲林縣口湖鄉過港村過港75號住處房間內，以不詳方式，
    施用第二級毒品甲基安非他命1 次；又另行基於施用第一級
    毒品之犯意，於97年3 月27日晚上8 時許，亦在其上開住處
    房間內，以將海洛因摻水置入針筒內注射之方式，施用第一
    級毒品海洛因1 次。嗣為警於97年3 月28日上午9 時許，在
    其上開住處查獲，扣得甲○○所有供施用海洛因所用之注射
    針筒共3 支，並經採集尿液送驗呈嗎啡及甲基安非他命陽性
    反應，始查悉上情。
三、案經雲林縣警察局北港分局報告臺灣雲林地方法院檢察署檢
    察官偵查起訴。
    理  由
一、被告甲○○所犯係死刑、無期徒刑、最輕本刑為3 年以上有
    期徒刑以外之罪，其於準備程序就前揭被訴事實為有罪之陳
    述，經受命法官告知簡式審判程序之旨，並聽取其與公訴人
    之意見後，本院認無不得或不宜改依簡式審判程序進行之情
    事，依刑事訴訟法第273 條之1 第1 項、第284 條之1 規定
    ，裁定由受命法官獨任進行簡式審判程序。
二、上揭犯罪事實，業據被告於本院審理時坦承不諱，且其於97
    年3 月28日經警查獲時所採集之尿液送驗結果，確呈嗎啡及
    甲基安非他命陽性反應乙節，此有臺灣檢驗科技股份有限公
    司97年4 月10日報告編號KＺ000000000000號濫用藥物尿液檢
    驗報告及雲林縣警察局北港分局查獲煙毒、麻管嫌犯尿液送
    檢真實姓名對照表各1 紙在卷可憑，並有注射針筒3 支扣案
    可佐，足認被告上開自白與事實相符，堪採為認定被告犯罪
    之證據，是其確有施用第一、二級毒品各1 次之犯行無訛。
    再被告前92年間，因施用毒品案件，經本院以92年度毒聲字
    第837 號裁定送觀察、勒戒後，認無繼續施用毒品傾向，於
    92年11月12日執行觀察、勒戒完畢，並由臺灣雲林地方法院
    檢察署檢察官以92年度毒偵字第1062號為不起訴處分確定之
    事實，有臺灣高等法院被告前案紀錄表1 份在卷可稽，是其
    於觀察、勒戒執行完畢釋放後，5 年內再犯毒品危害防制條
    例第10條之罪，所為與毒品危害防制條例第23條第2 項之規
    定相符，依法應予論科。
三、論罪科刑之理由：
  (一)核被告之所為，係犯毒品危害防制條例第10條第1 項之施用
    第一級毒品罪及同條第2 項之施用第二級毒品罪。其持有海
    洛因及甲基安非他命之低度行為，均為施用之高度行為所吸
    收，均不另論罪。
  (二)被告所犯上開2 罪，犯意各別、行為互異，應分論併罰。
  (三)被告前因竊盜案件，經臺灣高等法院臺南分院以95年度上易
    字第163 號判處有期徒刑2 年確定；又因施用毒品案件，經
    本院以95年度訴字第112 號判處有期徒刑8 月，經減刑為有
    期徒刑4 月確定，上開2 罪經定應執行刑為2 年4 月確定，
    於95年5 月3 日入監執行，於97年1 月9 日假釋出獄（假釋
    期滿日為97年2 月6 日），假釋期滿，未經撤銷假釋，其未
    執行之刑以已執行論，有臺灣高等法院被告前案紀錄表1 份
    可按，其受有期徒刑執行完畢後，5 年內故意再犯均為有期
    徒刑以上之本罪，各為累犯，均依刑法第47條第1 項規定，
    加重其刑。
  (四)本院審酌被告前因施用毒品案件，經觀察、勒戒及刑之諭知
    、執行後，仍未能戒絕毒品，再犯本案施用毒品罪，顯見其
    意志不堅，有失政府制定毒品危害防制條例之立法美意，惟
    念其施用毒品之次數，及該行為乃自戕一己之身體健康，尚
    未害及他人，犯後亦坦承犯行，態度尚可等一切情狀，各量
    處如主文所示之刑，並定其應執行之刑。
四、扣案之注射針筒3 支，係被告所有供施用第一級毒品海洛因
    所用之物，業據被告供承在卷，依刑法第38條第1 項第2 款
    規定，併予宣告沒收之。
據上論斷，應依刑事訴訟法273 條之1 第1 項、第299 條第1 項
前段，毒品危害防制條例第10條第1 項、第2 項，刑法第11條前
段、第47條第1 項、第38條第1 項第2 款、第51條第5 款，判決
如主文。
本案經檢察官乙○○到庭執行職務。
中    華    民    國    97    年    7     月    29    日
                  刑事第四庭    法  官  曾鴻文
以上正本證明與原本無異。
如不服本判決，應於判決收受後10日內，向本院提出上訴狀（須
附繕本）。
                                書記官  顏錦清
中    華    民    國    97    年    7     月    29    日
附錄本案論罪科刑法條全文：
毒品危害防制條例第10條
施用第一級毒品者，處 6 月以上 5 年以下有期徒刑。
施用第二級毒品者，處 3 年以下有期徒刑。


司法院資訊處製作；財團法人民間司法改革基金會備份。
